最高法院刑事判決            一○○年度台上字第三七一四號
上  訴  人  廖○○
選任辯護人  李○○律師
上列上訴人因妨害性自主案件，不服台灣高等法院台中分院中華
民國一○○年三月三十一日第二審判決（一○○年度上訴字第一
二五號，起訴案號：台灣彰化地方法院檢察署九十九年度偵字第
三五八○號），提起上訴，本院判決如下：
    主  文
上訴駁回。
    理  由
按刑事訴訟法第三百七十七條規定，上訴於第三審法院，非以判
決違背法令為理由，不得為之。是提起第三審上訴，應以原判決
違背法令為理由，係屬法定要件。如果上訴理由書狀並未依據卷
內訴訟資料，具體指摘原判決不適用何種法則或如何適用不當，
或所指摘原判決違法情事，顯與法律規定得為第三審上訴理由之
違法情形，不相適合時，均應認其上訴為違背法律上之程式，予
以駁回。本件原判決維持第一審論處上訴人廖○○侵入住宅，以
藥劑犯強制猥褻罪刑之判決，駁回其在第二審之上訴。已詳敘認
定犯罪事實之依據及憑以認定之理由。並以上訴人所拍攝告訴人
Ａ女（姓名年籍詳卷）五張裸照情境，其客觀上顯足以刺激或滿
足一般人之性慾，上訴人布置此情境，並脫去自己的外褲，及伸
手撫摸Ａ女之胸部、腹部、陰部，其主觀上已剌激或滿足其性慾
，上訴人係有猥褻之故意；上訴人之犯罪情狀，客觀上難認有可
堪憫恕之處，且所犯之罪為最輕本刑有期徒刑三年以上之罪，核
與刑法第七十四條緩刑必須受二年以下有期徒刑宣告之規定不合
，不符併予宣告緩刑之要件；已依卷內證據資料，詳予說明及指
駁。從形式上觀察，原判決並無違背法令之情形存在。上訴意旨
未依據卷證資料，具體指摘原判決如何違背法令，且置原判決之
明白論斷於不顧，仍持原判決已說明理由而捨棄不採之陳詞辯解
，以上訴人之動機只是要拍攝Ａ女裸照，藉以控制Ａ女，無猥褻
之犯意；Ｂ童（姓名年籍詳卷，為Ａ女之子，上訴人犯罪時在現
場）雖在埸，但年僅三歲，無法了解上訴人作何事，其證言自不
足採；上訴人與Ａ女為男女交往關係，且發生多次性關係，之前
曾招待Ａ女之母自越南來台，上訴人因認感情遭Ａ女操弄而犯罪
，且上訴人在第一審經檢察官表示倘上訴人認罪則對宣告緩刑無
意見，原審未諭知緩刑，自有違法云云，再為事實之爭辯，且對
原審採證認事及於判決結果不生影響之事項，徒憑己意，任意指
摘；難謂已符合首揭法定上訴要件。其上訴違背法律上之程式，
應予駁回。
據上論結，應依刑事訴訟法第三百九十五條前段，判決如主文。
中    華    民    國  一○○  年    七    月   十四   日
                      最高法院刑事第十一庭
                          審判長法官  陳  世  淙  
                                法官  陳  東  誥  
                                法官  何  菁  莪  
                                法官  施  俊  堯  
                                法官  王  居  財  
本件正本證明與原本無異
                                      書  記  官  
中    華    民    國  一○○  年    七    月   十八   日
                                                      K